【裁判字號】    98,交聲,894
【裁判日期】    980611
【裁判案由】    聲明異議
【裁判全文】
臺灣高雄地方法院交通事件裁定         98年度交聲字第894號
原處分機關  交通部公路總局高雄區監理所
異  議  人  甲○○
上列受處分人因違反道路交通管理處罰條例案件，對於交通部公
路總局高雄區監理所所為之處分（原處分：高監營裁字第裁80-B
X0000000號），聲明異議，本院裁定如下：
    主  文
異議駁回。
    理  由
一、原處分意旨略以：異議人即受處分人甲○○於民國97年4 月
    18日下午2 時43分許騎乘車號YF3-308 號重型機車，行經高
    雄市○○○路與馬卡道路口時，因闖越紅燈，經高雄市政府
    警察局交通大隊第三組逕行舉發異議人「闖紅燈（含紅燈左
    轉、迴轉）」，並開立97年4 月29日高市警交相字第BX0000
    000 號舉發違反道路交通管理事件通知單，而交通部公路總
    局高雄區○○○○○道路交通管理處罰條例第53條第1 項及
    第63條第1 項第3 款規定，於98年3 月31日以高監營裁字第
    裁80-B X0000000 號裁決書裁處異議人罰鍰新臺幣（下同）
    4,500 元，並記違規點數3 點。異議人接獲裁決書後，不服
    上開裁決處分，於法定期間內向本院聲明異議。
二、本件異議意旨略以：異議人曾到遭舉發地點察看，四處並無
    照相設施，因而對於所收到違規採證照片從那裡來的發生疑
    問，因想最近很多騙徒對我們老人家下手詐騙事件很多，要
    是警察單位照相，為什麼沒有照相設施？所以異議人等待，
    直至去監理站處理事情，才發覺有紀錄，所以請法院查明事
    實，若是實情，異議人願意受罰，但是罰金應該是900 元起
    加，這麼久時間，應該不追究倍數，因我被詐騙怕了，請求
    撤銷原處分等語。
三、按汽車駕駛人，行經有燈光號誌管制之交岔路口闖紅燈者，
    處新台幣1,800 元以上5,400 元以下罰鍰，道路交通管理處
    罰條例第53條第1 項定有明文。次按車輛面對圓形紅燈表示
    禁止通行，不得超越停止線或進入路口，亦有道路交通標誌
    標線號誌設置規則第206 條第5 項第1 款規範明確。
四、經查，異議人甲○○於97年4 月18日下午2 時43分許騎乘車
    號YF3-308 號重型機車，行經高雄市○○○路與馬卡道路口
    時，因闖越紅燈，經高雄市政府警察局交通大隊第三組逕行
    舉發，並由原處分機關就其闖越紅燈部分之交通違規行為裁
    處罰鍰4,500 元，並記違規點數3 點之事實，有高雄市政府
    警察局97年4 月29日高市警交相字第BX0000 000號舉發違反
    道路交通管理事件通知單、原處分機關98年3 月31日高監營
    裁字第裁80-B X0000000 號違反道路交通管理事件裁決書各
    1 份及違規採證照片3 張附卷可稽，且為異議人所不爭執，
    是異議人有如上述之交通違規行為，堪以認定。至異議人雖
    爭執該舉發違規地點並無照相設施等情，然經原舉發單位高
    雄市政府警察局交通警察大隊函覆本院本件舉發經過稱：「
    本件係由本大隊鼓山分隊（前第三分隊）員警於本市○○○
    路與馬卡道路口處處理交通事故完畢後，於河西一路南向距
    該車違規路口20公尺處發現該車沿河西一路南向北行駛（當
    時河西一路號誌燈為紅燈），於紅燈時超越停止線後猶繼續
    行駛左轉往西沿馬卡道路行駛，違規過程由員警拍照舉發依
    逕行舉發方式取締」等語，有該交通大隊98年6 月6 日高市
    警交三字第0980017826號函文1 紙在卷可稽，則本件既係由
    員警目睹異議人違規闖越紅燈之經過，並拍照存證，進而逕
    行舉發在案，其舉發行為並無任何違誤之處，異議人爭執該
    舉發違規地點並無照相設施等語，與本件異議人是否有違規
    闖越紅燈之行為無涉，異議人自不能以該違規地點並無設置
    固定式照相設施，而作為其脫免責任之依據。是本件異議人
    既有如前述之交通違規行為，亦未曾於原處分機關裁決前自
    動繳納罰鍰或依規定到案聽候裁決，原處分機關乃逕行裁決
    ，並依道路交通管理處罰條例第53條第1 項及第63條第1 項
    第3 款規定，裁處異議人罰鍰4,500 元，並記違規點數3 點
    ，尚未逾越法定之罰鍰金額上限，於法並無不合。從而，本
    件異議為無理由，應予駁回。
五、依道路交通案件處理辦法第19條前段，裁定如主文。
中    華    民    國    98    年    6     月    11    日
                      交通法庭      法  官  陳盈吉
以上正本證明與原本無異。
如不服本裁定，應於收受送達後5 日內向本院提出抗告狀。
中    華    民    國    98    年    6     月    11    日
                                    書記官  陳展榮


司法院資訊處製作；財團法人民間司法改革基金會備份。
